臺灣高等法院臺中分院刑事判決　　　 100年度上訴字第1105號
上　訴　人　臺灣臺中地方法院檢察署檢察官
被　　　告　葉家棟
選任辯護人　陳鴻謀律師
上列上訴人因毒品危害防制條例案件，不服臺灣臺中地方法院10
0年度訴字第371號中華民國100年4月22日第一審判決（起訴案號
：臺灣臺中地方法院檢察署99年度偵字第22084 號），提起上訴
，本院判決如下：
    主  文
上訴駁回。
    理  由
壹、證據能力部分：
一、按被告以外之人於偵查中向檢察官所為陳述，除顯有不可信
    之情況者外，得為證據，刑事訴訟法第159條之１第2項定有
    明文。偵查中對被告以外之人（包括證人、鑑定人、告訴人
    、被害人及共同被告等）所為之偵查筆錄，或被告以外之人
    向檢察官所提之書面陳述，性質上均屬傳聞證據。惟現階段
    刑事訴訟法規定檢察官代表國家偵查犯罪、實施公訴，依法
    其有訊問被告、證人及鑑定人之權，證人、鑑定人且須具結
    ，而實務運作時，檢察官偵查中向被告以外之人所取得之陳
    述，原則上均能遵守法律規定，不致違法取供，其可信度極
    高，職是，被告以外之人前於偵查中已具結而為證述，除反
    對該項供述得具有證據能力之一方，已釋明「顯有不可信之
    情況」之理由外，不宜以該證人未能於審判中接受他造之反
    對詰問為由，即遽指該證人於偵查中之陳述不具證據能力。
    本件證人程靖雯、孫嘉陽於檢察官偵查中所為之陳述，均查
    無有不法取供之情形，且本件被告、選任辯護人及檢察官亦
    均未表示上開供述有何顯不可信之情況，依前述說明，上開
    證人於偵查中之證言自均具有證據能力。
二、次按刑事訴訟法第159條第1項規定：「被告以外之人於審判
    外之言詞或書面陳述，除法律有規定者外，不得作為證據」
    ；其立法本旨係以證人於審判外之言詞或書面陳述，屬於傳
    聞證據，此項證據，當事人無從直接對於原供述者加以詰問
    ，以擔保其真實性，法院亦無從直接接觸證人而審酌其證言
    之憑信性，違背直接審理及言詞審理之原則，除具有必要性
    及信用性情況之除外者外，原則上不認其有容許性，自不具
    證據能力；至所謂具有必要性及信用性情況者，例如刑事訴
    訟法第159條之1、之2、之3、之4、之5情形，仍例外認其有
    證據能力，然此係指法院未於審判期日傳喚相關證人到庭，
    案件僅能依靠該等證人於審判外之陳述以為判斷之情形，始
    需就該等審判外供述證據嚴格依照刑事訴訟法第159條之1至
    之5 所定要件一一檢視各該證人之供述，作為證據之資格。
    倘法院已經依據當事人聲請傳喚證人到庭接受檢辯雙方之交
    互詰問，則法院既已透過直接、言詞審理方式檢驗過該證人
    之前之證詞，當事人之反對詰問權亦已受到保障得以完全行
    使之情況下，該等審判外證據除有其他法定事由（例如：非
    基於國家公權力正當行使所取得或私人非法取得等，而有害
    公共利益，即以一般證據排除法則為判斷），應認該審判外
    供述已得透過審判程式之詰問檢驗，而取得作為證據之資格
    ，亦即其審判外供述與審判中供述相符部分，顯然已經構成
    具備可信之特別情狀，當然有證據資格（實務上之作用常為
    引用該等陳述與審判中陳述相符，強化該證人供述之可信度
    ），其不符部分，作為檢視審判中所為供述可信與否之彈劾
    證據，當無不許之理，甚者，其不符部分倘係於司法警察、
    檢察事務官調查中之供述，作為認定被告犯罪與否或不構成
    犯罪與否之證據，亦僅需依照刑事訴訟法第159條之2規定，
    斟酌其審判外供述作成外部環境、製作過程、內容、功能等
    情況認為之前供述較為可信，即可取得證據之資格，而作為
    認定事實之證據資格，有最高法院94年度臺上字第2507號、
    95年度臺上字第2515號判決意旨可資參照。查：證人程靜雯
    、孫嘉陽於警詢時之陳述，雖均屬被告以外之人於審判外之
    陳述，惟其等已於原審行交互詰問，給予被告與辯護人行使
    對質詰問權，足以保障被告之詰問權，且其等於警詢時之陳
    述係出於自由意識下所為，並無違法取證之情形，亦為證明
    犯罪事實存否所必要。從而依上揭規定，其等在警詢中之證
    言，自均具有證據能力，並容許以之作為彈劾其於法院審理
    時所為證述之憑信性。
貳、實體部分：
一、公訴意旨略以：葉家棟基於販賣第三級毒品K 他命之犯意，
    於如附表所示之時間、地點，販賣第三級毒品K 他命予如附
    表所示之人。嗣於民國99年8月26日7時35分許，在臺中市○
    區○○路一段152之9號8 樓住處為警查獲，因認葉家棟涉犯
    毒品危害防制條例第4條第3項之販賣第三級毒品罪等語。
二、按犯罪事實應依證據認定之，無證據不得認定犯罪事實，刑
    事訴訟法第154條第2項定有明文。又刑事訴訟法上所謂認定
    犯罪事實之證據，係指足以認定被告確有犯罪行為之積極證
    據而言，該項證據自須適合於被告犯罪事實之認定，始得採
    為斷罪之資料；且事實之認定，應憑證據，如未能發現相當
    證據，或證據不足以證明，自不能以推測或擬制之方法，以
    為裁判之基礎；而認定犯罪事實所憑之證據，雖不以直接證
    據為限，間接證據亦包括在內，然而無論直接證據或間接證
    據，其為訴訟上之證明，須於通常一般人均不致有所懷疑，
    而得確信其為真實之程度者，始得據為有罪之認定，倘其證
    明尚未達到此一程度，而有合理之懷疑存在時，即難遽採為
    不利被告之認定；另檢察官就被告犯罪事實，應負舉證責任
    ，並指出證明之方法，刑事訴訟法第161條第1項定有明文，
    是以檢察官對於起訴之犯罪事實，應負提出證據及說服之實
    質責任。倘其所提出之證據，不足為被告有罪之積極證據，
    或其指出證明之方法，無從說服法院以形成被告有罪之心證
    ，基於無罪推定之原則，自應為被告無罪之判決，最高法院
    著有29年上字第3105號、40年臺上字第86號、76年臺上字第
    4986號、92年臺上字第 128號判例意旨。再按施用毒品者，
    其所稱向某人購買毒品之供述，須補強證據以擔保其供述之
    真實性，良以施用毒品者其供述之憑信性本不及於一般人，
    況施用毒品者其供出毒品來源，因而破獲者，法律（修正前
    ）復規定得減輕其刑，其有為偵查機關誘導、或為邀輕典而
    為不實之陳述之可能，其供述之真實性自有合理之懷疑。是
    本院一貫之見解，認施用毒品者關於其向某人購買毒品之供
    述，必須補強證據佐證，以擔保其供述之真實性，俾貫徹刑
    事訴訟無罪推定及嚴格證明之基本原則。又關於毒品施用者
    其所稱向某人購買毒品之供述，必須補強證據佐證，係指毒
    品購買者之供述縱使並無瑕疵，仍須補強證據佐證而言，以
    擔保其供述之真實性。該所謂補強證據，必須與施用毒品者
    關於相關毒品交易之供述，具有相當程度之關聯性，且足使
    一般人對於施用毒品者之供述無合理之懷疑存在，而得確信
    其為真實，始足當之（最高法院96年度臺上字第1029號、97
    年度臺上字第3857號判決意旨參照）。
三、公訴意旨認被告涉犯上開販賣第三級毒品之犯行，無非係以
    證人程靖雯及孫嘉陽之證述為其論罪之唯一依據。訊據被告
    堅詞否認有販賣第三級毒品之犯行，辯稱：伊並沒有販賣毒
    品給程靖雯、孫嘉陽，渠二人前後之證詞不一，不足以採為
    不利於被告之證據等語。經查：
  (一)關於被訴販賣第三級毒品予程靖雯部分：
  1.就交易毒品之過程，證人程靖雯於99年8 月23日偵查中證稱
    ：「（問：你都到哪裡去拿K 他命？）一開始是葉家棟本人
    會拿到嘉年華KTV附近。輾屍案《99年5月12日清晨》發生後
    ，他就換一支電話，他說這陣子不方便，他說會請一個年輕
    人叫「紅龍」的，叫我以後打那支電話。」、「（問：葉家
    棟沒有本人送K 他命的時候，是請「童紅龍」去送嗎？）對
    。」、「（問：你跟葉家棟約在嘉年華KTV買K他命共有幾次
    ？）輾屍案沒有發生前，大概有3到4次。」、「（問：每次
    都是葉家棟本人把K 他命交給你本人？）對。」、「（問：
    你有當場把錢交給葉家棟本人？）有。不過我是去他們大忠
    南街他的公司拿給他。」、「（問：所以，都是葉家棟把 K
    他命先拿給你，你再把錢拿去大忠南街的公司跟她算？）對
    。」、「（問：你剛才說在嘉年華KTV有3 次到4次，時間大
    概在何時？）6 月初那時還有。99年5月底到6月初時」等語
    （見99年度偵字第22084號卷第143頁至第144頁）。
  2.證人程靖雯於原審100年3月8 日審理中則證稱：「（問：可
    以簡單說明一下K 他命交易的經過？）兩次都是在車上，都
    是在被告葉家棟的車上，車子是停在台中市嘉年華KTV 外面
    ，我兩次都是用我的手機0000000000，打給被告葉家棟的手
    機，我沒有記得被告的手機號碼，但是兩次都是撥打同一支
    手機號碼，我在電話中都是先問被告在哪裡，但是被告怎麼
    說我已經忘記了，我不記得我們有沒有約在台中市嘉年華KT
    V 這個地點，這兩次好像都是我先到，因為我會去台中市嘉
    年華KTV 排檯，我會邊排檯邊等被告。被告的車來的時候，
    兩次都是我上被告的車進行交易，這兩次都是被告先把K 他
    命給我，過幾天後我才會給被告錢，第1 次我大約過一個星
    期後給被告錢，第2 次也是一樣隔一個星期後給被告錢。這
    兩次我都是給現金。我給被告錢的地方我不記得。」、「（
    問：這兩次都是你先聯繫被告？）都是我先打電話給葉家棟
    。」、「（問：交易也是直接跟被告交易？）是。」、「因
    為那時候，我打葉家棟的電話，他說他會叫一個人跟我聯絡
    。」、「（問：你說葉家棟會有一個人跟你聯絡，後來來跟
    你交易的人是誰？）是童紅龍。」、「（問：照你剛剛的回
    答，來跟你交易的人是童紅龍，跟你跟檢察官所述是跟葉家
    棟在他的車上交易不同？）因為我只認識被告我不認識童紅
    龍。」、「（問：所以實際上交給你毒品的人是童紅龍？）
    是。」、「（問：99年5月中旬到6月初，你說你向被告買過
    兩次毒品，出面把毒品交付給你的人是被告本人還是紅龍？
    ）是紅龍。」等語（見原審卷第69頁正面、背面、第70頁正
    面、背面、第71頁正面、背面）。觀之證人程靖雯之前開證
    詞，其就交易毒品之經過，先證述其所聯繫者為被告，後又
    改稱聯繫被告後，再由「紅龍」與之聯繫，則證人程靖雯究
    係與被告或「紅龍」聯絡買賣第三級毒品K 他命事宜，其所
    為上開陳述，前後不一而有矛盾之處；且實際交付毒品之人
    ，證人程靖雯先證述由被告本人將毒品交付，後又改稱係「
    紅龍」交付，則真正交付毒品之人，究係被告或「紅龍」？
    其證述亦有明顯扞格之處，究以何次證述為真，致令人疑惑
    。
  3.再就其等交易過程之款項交付情形觀之，證人程靖雯於 100
    年3月8日原審審理中具結證述：「（問：你前後向被告買過
    幾次K 他命？）跟起訴書所述一樣，兩次。」、「（問：這
    兩次間隔的時間大約多久？）大約10天。」、「（問：這兩
    次交易後付的款項，是付給被告？）是。」、「（問：....
    紅龍在交易的時候有打電話給葉家棟？）第二次紅龍有打電
    話問葉家棟，因為我第一次交易還有欠幾千元，紅龍打電話
    給被告確定要不要賣毒品給我。」、「（問：你第一次跟被
    告買毒品100公克、金額28000元，有無付清給被告？）有，
    我不是一次付清，我大概每天有就拿給被告，有時候一次70
    00元，有時候一次8000元，多少不一定，這樣大約付了一個
    星期內付清，這些錢都是拿給被告。」等語（見原審卷68頁
    背面、第69頁正面、第72頁正面、背面）。依證人程靖雯上
    開證述內容，其向被告購買二次毒品之時間，前後約間隔10
    天，其中第一次應付之金額，已陸陸續續於一星期內還清予
    被告，與其所證第二次交易時，因其第一次款項未付清，「
    紅龍」遂打電話予被告確認是否還要販賣毒品予其之情形有
    所扞格，可見證人程靖雯對於向被告購買第三級毒品之交易
    過程及款項交付情形，其證詞亦明顯不一，證人程靖雯上開
    證詞是否可信，更值存疑。另證人程靖雯於警詢中雖指認「
    紅龍」之人為楊景清（見同上偵查卷第36頁、第48頁），並
    於原審審理中證述該人很像「紅龍」（見原審卷第72頁背面
    ），惟證人楊景清經原審多次合法傳拘，均未到庭，有送達
    證書在卷可參（見原審卷第45頁、第84至第87頁），故證人
    程靖雯之上開證述，並無「紅龍」（楊景清）出面作證以為
    補強證據，則其證詞之真實性，益令人質疑。
  4.基上所述，公訴意旨認定被告有附表所示2次販賣毒品K他命
    予程靖雯之犯行，所依憑者乃證人程靖雯前後不一而有瑕疵
    之證詞，此外，依卷內資料亦查無被告與證人程靖雯之通聯
    紀錄、通訊監察譯文等其他證據以為補強，實無從形成本院
    有罪之確信。
  (二)關於被訴販賣第三級毒品予孫嘉陽部分：
  1.關於購買第三級毒品之對象及過程，證人孫嘉陽於99年8月2
    6日偵查中先證稱：「（問：你施用的K他命何人提供？）一
    個叫做小林的人買的，他都是用無號碼的電話打給我，我不
    知道號碼，因為我很少在用。」、「（問：有無向葉家棟（
    綽號阿堂）買過K他命？）我只知道他是911裡面的人，我沒
    有跟他買過K 他命。」、「（問：最近一次小林打電話給你
    的時間？）99年8 月24日晚上11點多，他打我0000000000，
    我們約在漢口路嘉年華附近交易，我沒有買，因為我沒有錢
    ，他就說有新的K 他命給我試用，說不用錢。」等語（99年
    度偵字第22084號卷第174頁）；俟又改稱：「（問：你的上
    手究竟是阿堂或是程靖雯？）是阿堂。」、「（問：有無小
    林這個人？）沒有，小林是我編的。」、「（問：阿堂是何
    人？提示指認卡）編號4 號（經查為葉家棟），我不知道本
    名。」、「（問：跟阿堂買過K他命幾次？）16、7次，從今
    年過年後3 月間起，是朋友紅龍介紹的。」、「（問：你跟
    阿堂平時是否會聯絡？）不會，只有要買K 他命時才會聯絡
    。我用我0000000000的電話撥打他0000000000那支電話，電
    話裡面跟他說我是阿強，約在嘉年華見面，通常是買5 公克
    共1500元，不一定現給，有時會欠，他會用透明夾鍊袋裝，
    他都是開車過來，我沒有記車號，用的車子不一定，他開車
    過來之後，他會下車到我車子旁邊，拿K 他命給我，有時有
    錢就會拿錢給他，沒有錢就會欠著。」等語（見同上偵查卷
    第175 頁）。依證人孫嘉陽上開所證觀之，其先於偵查中證
    述其係向「小林」購買第三級毒品K 他命，俟又改稱係向綽
    號「阿堂」之被告購買，每次通常買5 公克共1500元，先前
    所稱「小林」之人為其所杜撰，是證人孫嘉陽於同次偵查中
    所為之前後證述，已有矛盾不一之情形。
  2.另關於交易毒品過程之細節，證人孫嘉陽於100年3 月8日原
    審理中具結證述：「（問：你曾經跟在場的被告買過K 他命
    嗎？）有。」、「（問：你向被告買的K他命的次數？）1次
    。」等語（見原審卷第73頁正面）；旋又改稱：「問：偵查
    中你在檢察官前所述，你說跟被告買過16、17次？）我跟被
    告買K 他命16、17次。」等語（見原審卷第73頁背面）。而
    就購買第三級毒品之價格，其於原審該次審理中先證述：「
    （問：這16、17次的K 他命的數量跟金額多少？）不知道數
    量多少，但是金額1 次大約幾百元。」等語（見原審卷第73
    頁背面）；俟又改稱：「（問：你在偵查中，你說每次大約
    都是買5公克，1 次1500元？）5公克，金額1500元是實在。
    」等語（見原審卷第73頁背面）。另關於交易之地點，其先
    證稱：「（問：這16、17次你向被告買K 他命的時間、地點
    跟方式為何？）我在路邊買，地點忘記了。」旋又改稱：「
    我在台中市嘉年華KTV 。」等語（見原審卷第73頁背面）。
    又關於購買毒品K 他命之來源，證人孫嘉陽於原審上開審理
    中復證述：「（問：你在警詢中、偵查中，你都說K 他命都
    是一個叫做小林的客人買的，這樣的回答是對嗎？）是。」
    、「（問：你的K 他命來源是否有從小林跟被告？）應該都
    有。」等語（見原審卷第75頁正面）。依證人孫嘉陽於上開
    偵查及原審審理中所證，關於K 他命的購買來源，其時而證
    稱為「小林」，時而改稱為被告，後又改稱兩者皆有。而就
    購買之次數，證人孫嘉陽先稱向被告購買1 次，後又改稱16
    、17次；購買之金額，其先稱1次交易約幾百元，後又稱1次
    1500元。細關證人孫嘉陽上開證詞，其對於購買第三級毒品
    之上手，非但於偵查及原審審理中供述明顯不一，且對於購
    買毒品之交易次數、金額及地點等重要事項，亦均供詞反覆
    ，則其所述，何次為真，至令人質疑。
  3.再關於證人孫嘉陽購買第三級毒品之時間，其於100年3 月8
    日原審審理中證稱：「（問：是誰介紹你跟被告買K 他命？
    ）紅龍，我跟紅龍是同行的，我跟紅龍都是做傳播的。」（
    見原審卷第74頁正面）、「（問：你在偵查中，檢察官問你
    何時認識阿堂，你說你是在加入車隊後才認識，這樣說對不
    對？）對，我是在今年（99年）4 月加入車隊。」、「（問
    ：在你加入911 車隊前你認識被告？）不認識。」「（問：
    在紅龍介紹你加入車隊前，你是否見過被告？）沒有。」（
    見原審卷第75頁正面、背面）。依證人孫嘉陽上開證詞，其
    係於99年4 月經紅龍介紹而認識被告，並進一步向被告購買
    毒品K他命，則其如何能早在起訴書所載之99年3月間即向被
    告購買毒品？從而，證人孫嘉陽前開偵查及原審審理中之證
    詞，非但陳述前後不一、互相矛盾，所述亦與常情有違，實
    難採為不利於被告之認定。
  4.基上所述，本件公訴意旨既認定被告有附表所示2 次販賣毒
    品K 他命予孫嘉陽之犯行，所依憑者亦係證人孫嘉陽前後不
    一而有瑕疵之證詞，此外，依卷內資料亦查無被告與證人孫
    嘉陽之通聯紀錄、通訊監察譯文等其他證據以為補強，就此
    部分亦無從形成本院有罪之確信。
  (三)上訴人雖以：證人程靖雯、孫嘉陽有關本案之重要部分，前
    後大致相符，且縱細節部分有所出入，其等審理中亦提出合
    理說明，尚難認其等之證述，全盤不可採信；且證人程靖雯
    、孫嘉陽均知被告具有「暴力圍事」之背景，若非被告確有
    如起訴書所載販賣其等K 他命之犯行，衡情其等豈敢惡意誣
    陷被告，而可能致生被告暴力報復風險之可能？故其等證詞
    堪以採信。惟按施用毒品者所為向某人購買之供述，須有補
    強證據擔保其真實性，良以施用毒品者供述之憑信性，本不
    及於一般人，且法律復有供出毒品來源，因而查獲其他正犯
    或共犯者，得減輕或免除其刑，輒因與自身之利益攸關，實
    無足以保證其供述無失真之虞。故施用毒品者關於其向某人
    購買毒品之供述，須無瑕疵可指，並有補強證據佐證擔保其
    具有相當程度真實性，始得據以對他人為不利之認定。查本
    件證人程靖雯、孫嘉陽之證述內容均有瑕疵，而其等於原審
    審理中行交互詰問時，亦有前後不一之情形，均詳述如前。
    是本件附表所示犯行，除上開二位證人有瑕疵之證詞外，並
    無其他通聯紀錄或監聽譯文等補強證據，足以擔保該等證人
    證詞之真實性，揆之前揭說明，因數罪併罰案件，其所涉及
    之訴訟客體有數個以上，各個犯罪事實彼此互不相屬，故均
    須有補強證據，不得籠統為同一之觀察。從而，附表所示之
    各次犯行，在僅有證人程靖雯、孫嘉陽之證詞，且該二人之
    證詞均有瑕疵之情況下，自不能僅以證人程靖雯、孫嘉陽均
    知悉被告具有「暴力圍事」之背景，衡情其等不敢誣指被告
    販毒，而補正其等前開有瑕疵之證詞，此外，又無其他通聯
    紀錄或監聽譯文足以補強其等證詞之真實性，其等證詞自均
    難採為不利於被告之唯一證據。
四、綜上所述，公訴人對於起訴被告有如附表所示販賣第三級毒
    品犯行所提出之證據方法，既因無法達到一般人均無所懷疑
    ，而得確信其為真實之程度，基於「罪疑唯輕原則」，認尚
    不足以形成被告有罪之心證。此外，復查無其他積極證據足
    資證明被告有檢察官所指此部分之罪行，揆諸上揭規定及判
    例意旨，自應為無罪之諭知。
五、原審以本件公訴人就此部分所舉之證據，尚難證明被告有附
    表所示之犯行。此外，復查無其他積極證據，足資證明被告
    確有公訴人所指前揭犯行，參照上揭法條及判例意旨，因認
    不能證明被告犯罪，而為被告無罪之諭知，並無違誤。本件
    復查無證據證明被告有何檢察官所指之犯行，已詳見前述，
    而原審判決就卷內證據調查之結果，為綜合之判斷、取捨，
    認仍無從證明被告有公訴意旨所指附表之販賣第三級毒品 K
    犯行，其得心證之理由已說明甚詳，所為論斷亦難認有違背
    經驗法則、論理法則，或有其他違背法令之情形。從而，檢
    察官仍執前詞提起上訴，自無可取，應予駁回。
據上論斷，應依刑事訴訟法第368條，判決如主文。
本案經檢察官劉家芳到庭執行職務。
中    華    民    國   100    年    7     月    19    日
            刑事第三庭  審判長法  官  王  增  瑜
                              法  官  廖  柏  基
                              法  官  唐  光  義
以上正本證明與原本無異。
如不服本判決應於收受送達後十日內向本院提出上訴書狀，其未
敘述上訴理由者，並得於提起上訴後十日內向本院補提理由書（
均須按他造當事人之人數附繕本）「切勿逕送上級法院」。
                              書記官  呂  安  茹
中    華    民    國   100    年    7     月    19    日
附表
┌──┬──────┬───────┬───┬────┐
│編號│時間        │地點          │對象  │毒品種類│
│    │            │              │      │及金額  │
├──┼──────┼───────┼───┼────┤
│ 1  │99年5月中旬 │臺中市嘉年華  │程靖雯│K他命100│
│    │至99年6月初 │KTV           │      │公克    │
│    │某日        │              │      │2萬8000 │
│    │            │              │      │元      │
├──┼──────┼───────┼───┼────┤
│ 2  │99年5月中旬 │臺中市嘉年華  │程靖雯│K他命50 │
│    │至99年6月初 │KTV           │      │公克    │
│    │某日        │              │      │1萬4000 │
│    │            │              │      │元      │
├──┼──────┼───────┼───┼────┤
│ 3  │99年3月間某 │同上          │孫嘉陽│K他命5公│
│    │日          │              │      │克      │
│    │            │              │      │1500元  │
├──┼──────┼───────┼───┼────┤
│ 4  │99年3月間某 │同上          │孫嘉陽│K他命5公│
│    │日          │              │      │克      │
│    │            │              │      │1500元  │
└──┴──────┴───────┴───┴────┘